臺灣高雄地方法院民事判決　　　　　 110年度雄簡字第1414號
原　　　告　陳俊銘　
被　　　告　陳奐升　

上列當事人間損害賠償事件，原告提起刑事附帶民事訴訟，經本
院刑事庭移送前來（109 年度交附民字第77 號），本院於民國
110 年12月13 日辯論終結，判決如下：
    主  文
被告應給付原告新臺幣19,878元及自民國109 年2 月3 日起至清
償日止按週年利率百分之5 計算之利息。
原告其餘之訴駁回。
訴訟費用新臺幣1,000元由被告負擔百分之32，餘由原告負擔。
本判決於第1 項得假執行。
原告其餘假執行之聲請駁回。
    事實及理由
一、本件被告未於言詞辯論期日到場，核無民事訴訟法第386 條
    所列各款情形，爰依到場原告之聲請，由其一造辯論而為判
    決。
二、原告主張：被告於民國108 年7 月4 日上午7 時30分許，駕
    駛車輛，沿高雄市小港區復華路，由北往南行駛，行抵復華
    路與復華路22巷交岔路口時左轉進入22巷時，適原告騎乘XU
    X-508 號機車( 下稱系爭機車) ，沿復華路22巷，由東往西
    行抵該處，兩車因此該路口發生碰撞。原告因而人車倒地，
    受有胸部、左膝挫擦傷等傷害，受有醫療費用新臺幣( 下同
    ) 100,000 元、交通費80,000元、工作損失42,670元、系爭
    機車修理費11,450元、慰撫金300,000 元及家屬慰撫金150,
    000 元之損害，爰依侵權行為法律關係提起本件訴訟，在聲
    明範圍內請求之。並聲明：㈠被告應給付原告600,000 元及
    自起訴狀繕本送達翌日起至清償日止按週年利率百分之5 計
    算之利息；㈡願供擔保假執行。
三、被告未於言詞辯論期日到庭，先前則以：原告就事故發生與
    有過失，且原告只是擦傷，請求之醫療費用過高，沒有不能
    工作之情事，也沒有交通費支出，系爭機車不知道是否有修
    理，慰撫金請求過高等詞置辯。並聲明：原告之訴駁回。
四、得心證之理由
  ㈠原告就本件事故發生與有過失，應負肇事責任百分之20，被
    告應負肇事責任百分之80：
  ⒈按駕駛人應注意車前狀況，隨時採取必要之安全措施。又汽
    車行駛至交岔路口，左轉彎時，應行至交岔路口中心處左轉
    ，並不得占用來車道搶先左轉；行至無號誌或號誌故障而無
    交通指揮人員指揮之交岔路口，支線道車應暫停讓幹線道車
    先行道路交通安全規則第94條3 項、第102 條5 款、第2 款
    分別定有明文。
  ⒉本件事故發生之路口未設有號誌，被告直行復華路左轉彎進
    入22巷；原告則直行復華路22巷至路口，而22巷路口地上有
    「停」之標誌，有道路交通事故現場圖及照片可考( 見本院
    卷第21至23頁) 。被告轉彎時，本應注意車前狀況不得搶用
    來車道，惟被告在本院109 年度交易字第38號刑事案件審理
    中所繪製之事故地點非在路口中心，可見被告未抵達中心路
    口即左轉，已佔用其他車道，就事故發生應有過失。惟原告
    行駛之22項為支線道，地面上亦有「停」之標誌，原告未依
    標誌行駛，先行停車確認無來車後再起駛，而係因看見原告
    車輛才煞車等情，業據原告於系爭刑案中陳述在卷，故原告
    未依照號誌行駛，致事故發生，亦有過失。審酌兩造過失情
    節及違反之義務，認被告就本件事故發生有過失，應負肇事
    責任百分之80，原告與有過失，應負肇事責任百分之20 。
  ㈡原告得請求被告賠償19,878元：
  1.按因故意或過失，不法侵害他人之權利者，負損害賠償責任
    ；不法侵害他人之身體或健康者，對於被害人因此增加生活
    上之需要時，應負損害賠償責任；不法侵害他人之身體、健
    康者，被害人雖非財產上之損害，亦得請求賠償相當之金額
    ，於，準用之；不法毀損他人之物者，被害人得
    請求賠償其物因毀損所減少之價額，民法第184 條第1 項前
    段、第193 條第1 項、第195 條第1 、3 項、第196 條分別
    定有明文。原告主張被告過失肇致本件事故發生，為被告所
    不爭執，故被告就原告因事故所生之損害自應負賠償責任，
    茲就原告請求之項目及金額，分敘如下：
  ①醫療費用：原告雖主張其因本件事故支出醫療費用100,000
    元，惟原告於事故發生日係因左膝、胸部挫傷就診，有診斷
    證明書可參( 見附民卷第47頁) 。依據原告提出之診斷證明
    書、醫療費用收據可見其在108 年7 月4 日至安泰醫院就診
    後，於108 年9 月10日、109 年1 月17日及23日回診；另在
    108 年7 月11日因胸部挫傷至小港醫院就診，復在110 年3
    月4 日至胸腔外科看診；另在109 年1 月30日起陸續因左前
    胸壁挫傷多次至桂林中醫診所就醫( 見附民卷第47至79頁、
    本院卷第103 至112 頁) 。又上開108 年9 月10日收據項目
    為自費，收費項目為掛號費及證明書費，無其他診療費或部
    分負擔之記載( 見附民卷第51頁) ，堪認此次就診係為開立
    診斷證明書，應非身體不適。是由原告上開就診時間可見，
    其於事故發生後其在當月即108 年7 月間數次就診後，相距
    約半年後，始又頻繁就醫。審酌原告自陳傷口無縫合，膝蓋
    擦傷破皮出血，胸口擦挫傷紅紅的等語( 見本院卷第138 頁
    ) ，足徵其客觀上所受之傷害非鉅，通常情形應可在數日至
    遲半年內痊癒，佐以原告上開就診時間非持續密接無間斷，
    109 年就醫是否為本件事故所致，已非無疑。故認原告因事
    故所受傷害而就醫所支出之費用應以108 年7 月4 日200 元
    、108 年7 月11日320 元為限，又以診斷證明書為證明損害
    之必要費用，故108 年9 月10日220 元費用亦屬合理。準此
    ，原告請求醫療費用740 元為有理由，逾此範圍之請求無理
    由。
  ②交通費：原告主張因事故往返醫療院所受有交通費80,0 00
    元損害，均未提出任何費用收據佐證。且其自陳係自行開車
    或騎車，故無收據等語( 見本院卷第139 頁) 。可見原告可
    自理交通，是依民事訴訟法第222 條第2 項規定，審酌原告
    住家至108 年7 月及9 月間就醫之安泰醫院及小港醫院距離
    均約3 公里，計算往返之油費約每單趟10元計算，共約60元
    ，逾此範圍之請求無理由。
  ③工作損失：原告雖主張因事故不能工作受有損害42,670元云
    云。惟原告僅108 年7 月4 日上午8 時至同日10時30分有因
    交通事故請假，扣薪435 元，有聯興醫事檢驗所110 年8 月
    30日函及附件可考( 見本院卷第117 至121 頁) ，足見原告
    主張因受傷不能工作之損害應為435 元。至其他調解開庭為
    原告主張權利所負擔之訴訟成本，與本件事故無直接因果關
    係，故原告請求薪資損失435 元有理由，逾此範圍為無理由
    。
  ④系爭機車維修費：原告主張系爭機車維修費用11,450元，並
    提出收據為憑( 見附民卷第45頁) 。又機器腳踏車之耐用年
    數為3 年，系爭機車於92年4 月出廠( 見本院卷第115 頁)
    ，事故發生時已逾耐用年數，零件費用10,450元完全折舊後
    為2,613 元【10450/( 耐用年數+1) ，元以下4 捨5 入】，
    加計不折舊之工資1,000 元。是以原告此部分請求逾3,613
    不應准許。
  ⑤慰撫金：原告因本件事故受有身體傷害，依前引規定足認原
    告請求非財產上賠償即慰撫金要屬有據。審酌原告所受之傷
    害程度非鉅，及原告及被告名下所得均非鉅等一切情狀，認
    原告請求之精神慰撫金20,000元尚屬適當，逾此範圍過高，
    不應准許。
  ⑥家屬慰撫金：原告雖受有體傷，然其所受傷害非鉅，其仍可
    上班、自理交通，可見原告與家人間之情感連結不因此受有
    負面影響，難認有侵害他人基於父、母、子、女或配偶關係
    之身分法益而情節重大之情事，故此部分請求顯屬無稽，不
    應准許。
  ⒉綜上所述，原告因本件事故所受損害金額為醫療費用740 元
    、交通費60元、薪資損失435 元、系爭機車維修費3,613 元
    、慰撫金20,000元，合計24,848元。又原告就事故發生與有
    過失，肇事責任百分之20，被告依民法第217 條應得減輕此
    部分賠償責任至19,878元【24848*( 1-0.2)，元以下4 捨5
    入】。
四、從而，原告依侵權行為法律關係請求被告給付原告19,878元
    及自起訴狀繕本送達翌日即109 年2 月3 日起至清償日止按
    週年利率百分之5 計算之利息為有理由，應予准許。逾此範
    圍之請求無理由，應予駁回。
五、本件係就民事訴訟法第427 條訴訟適用簡易程序所為被告敗
    訴之判決，爰依同法第389 條第1 項第3 款之規定，就原告
    勝訴部分職權宣告假執行，此部分雖經原告陳明願供擔保，
    聲請宣告假執行，惟其聲請不過係促請法院依職權發動，本
    院毋庸就其聲請為准駁之裁判。至於原告其餘假執行之聲請
    ，因原告其餘之訴遭駁回而失所附麗，應併駁回之。
六、本院刑事庭依刑事訴訟法第504 條第1 項規定，裁定移送前
    來，依同條第2 項規定雖免繳納裁判費，但就系爭機車維修
    費部分需繳納1,000 元，故裁判費負擔依此部分勝敗比例諭
    知如主文所示。
七、至兩造其餘之攻擊防禦方法及未經援用之證據，經本院斟酌
    後，認為均不足以影響本判決之結果，自無逐一詳予論駁之
    必要，併此敘明。
八、據上論結，原告之訴一部有理由一部無理由，依民事訴訟法
    第436 條第2 項、第79條、第389 條第1 項第3 款規定，判
    決如主文。
中    華    民    國   110    年    12    月    30    日
                  高雄簡易庭  法      官  楊詠惠
以上正本係照原本作成。
如不服本判決，應於送達後20日內，向本院提出上訴狀並表明上
訴理由，如於本判決宣示後送達前提起上訴者，應於判決送達後
20日內補提上訴理由書（須附繕本）。
中    華    民    國   110    年    12    月    30    日
                              書  記  官  蔡佩珊